---
title: "Expresiones Regulares en R"
output: html_notebook
---

Las expresiones regulares <<regex>> son usadas para hallar patrones específicos de caracteres y reemplazarlos con otros.

## Datos 
```{r}
x <- c("16_24cat", "25_34cat", "35_44catch", "45_54Cat", "55_104fat")
```

## Sintaxis básica
Necesitamos especificar los caracteres (o clases de caracteres) que deseamos buscar, si es necesario con información sobre repeticiones y ubicación dentro de la cadena. Esto se logra con la ayuda de metacaracteres que tienen un significado específico: anchors (anclas), quantifiers (cuantificadores).

## Anclas
```{r}
# ^ Start of the string
# $ End of the string
# \b Empty string at either edge of a word
# \B NOT the edge of a word
# \< Beginning of a word
# \> End of a word 
```

## Cuantificadores
```{r}
# * Matches at least 0 times
# + Matches at least 1 time
# ? Matches at most 1 time; optional string
# {n} Matches exactly n times
# {n,} Matches at least n times
# {,n} Matches at most n times
# {n,m} Matches between n and m times
```

## Ejemplo
```{r}
strings <- c("a", "ab", "acb", "accb", "acccb", "accccb")
strings
grep("ac*b", strings, value = TRUE)
grep("ac+b", strings, value = TRUE)
grep("ac?b", strings, value = TRUE)
grep("ac{2}b", strings, value = TRUE)
grep("ac{2,}b", strings, value = TRUE)
grep("ac{2,3}b", strings, value = TRUE)
stringr::str_extract_all(strings, "ac{2,3}b", simplify = TRUE)
```

## grep
Identifica la coincidencia con un patron. En el ejemplo se selecciona todos los items que contienen "cat"
```{r}
# Esto retorna los casos donde se encuentra el patrón
grep(pattern = "cat", x, value = TRUE)
```

El comando anterior tiene en cuenta las mayúsculas, por eso no se incluye "Cat"
```{r}
# El signo "$" hace coincidir la expresion hasta el final de la cadena, mientras que se ignoran las mayúsculas.
grep(pattern = "cat$", x, ignore.case = TRUE)
```

strsplit divide la cadena después del guion bajo o del signo que especifiquemos.
```{r}
strsplit(x, split = "_")
```

